【裁判字號】    89,易,1148
【裁判日期】    890503
【裁判案由】    詐欺
【裁判全文】
臺灣臺中地方法院刑事判決                        八十九年度易字第一一四八號
    公  訴  人  台灣台中地方法院檢察署檢察官
    被      告  甲○○
右列被告因詐欺案件，經檢察官提起公訴（八十八年度偵緝字第一０六三號），本院
判決如左：
    主  文
甲○○連續意圖為自己不法之所有，以詐術使人將本人之物交付，處有期徒刑參月。
    事  實
一、甲○○明知其於民國八十五年十一月間，即已離開翔鼎實業有限公司，且未在泰
    俞股份有限公司任職，竟於八十六年一月二十九日，向富邦商業銀行股份有限公
    司申請信用卡時，在申請書上偽填其受僱於上述二公司，年收入新台幣（下同）
    八十萬元，使該銀行之經辦人員誤以為其具良好之債信及正常工作收入，而發給
    信用卡二張。甲○○取得信用卡後，明知其並無支付能力，乃意圖為自己不法之
    所有，基於概括之犯意，連續於附表所示之時間，以該銀行之信用卡，向附表所
    示之特約商號刷卡消費，使特約商號陷於錯誤，詐得如附表所示之現款（附表編
    號一部分）、珠寶（附表編號二、三部分）及機票（附表編號四至二十四部分）
    ，共值二十三萬四千一百六十一元。其間甲○○除為取得富邦商業銀行信賴，而
    於八十六年六月二十日，繳付最低應繳額度三千七百六十四元外，隨即於同年六
    、七月間密集消費後，拒不付款，富邦商業銀行始知受騙。
二、案經富邦商業銀行訴由台灣台中地方法院檢察署檢察官偵查起訴。
    理  由
一、訊據被告甲○○否認詐欺取財犯行，辯稱伊無詐騙意思云云。惟查右揭犯罪事實
    ，業據告訴人富邦商業銀行指訴綦詳，並有信用卡申請書影本、信用卡客戶滯納
    消費款明細資料、歷史交易明細查詢表、信用卡消費明細及帳單影本、信用卡資
    訊在卷可稽，被告自承其於八十五年十一月間即已離開翔鼎實業有限公司，未在
    泰俞股份有限公司工作，仍於八十六年一月二十九日，向告訴人申請信用卡時，
    在申請書上偽填其受僱上開二公司，年收入八十萬元，使告訴人誤以為其具有良
    好之債信及正常工作收入，復於取得信用卡後，除於八十六年二月二十二日，向
    世華聯合商業銀行借得現金二萬元及於八十六年二月二十三日，向遠東珠寶銀樓
    刷購價值四萬三千四百元之珠寶外，其餘消費均集中在同年六、七月間，所購者
    皆為易於變現之珠寶、機票，且僅於八十六年六月二十日，為取得告訴人信賴，
    繳付最低應繳額度金額三千七百六十四元，餘款迄未支付，顯具詐欺故意，所辯
    無非飾卸之詞，不足採信，其犯行已堪認定。
二、核被告所為，係犯刑法第三百三十九條第一項之詐欺取財罪，其先後多次犯行，
    時間緊接，所犯罪名同一，顯係基於概括犯意為之，為連續犯，應論以一罪，依
    法加重其刑。爰審酌被告犯罪動機、手段、所生損害及犯罪後態度等一切情狀，
    處以如主文所示之刑。
據上論斷，應依刑事訴訟法第二百九十九條第一項前段，刑法第五十六條、第三百三
十九條第一項、罰金罰鍰提高標準條例第一條前段，判決如主文。
中      華      民      國      八十九      年    五    月      三      日
                                        法  官   鍾堯航
附表：
編號   消費時間             消費金額（新台幣  特約商店名稱
一、   八十六年二月二十二日 二萬元            世萬聯合商業銀行台中分行
二、   同年二月二十三日     四萬三千四百元    遠東珠寶銀樓
三、   同年六月三日         一萬二千元        上銀金銀珠寶有限公司
四、   同年六月十七日       一萬零二百三十元  國華航空股份有限公司台中水湳
五、   同年六月十七日       一萬零九百十元    大華航空股份有限公司
六、   同年六月二十六日     一萬零九百十元    大華航空股份有限公司
七、   同年六月三十日       一萬零九百十元    大華航空股份有限公司
八、   同年七月一日         一萬零二百三十元  國華航空股份有限公司台中水湳
九、   同年七月一日         一萬零九百十元    大華航空股份有限公司
十、   同年七月五日         四千三百三十五元  大華航空股份有限公司
十一、 同年七月十四日       一萬零九百十元    大華航空股份有限公司
十二、 同年七月十七日       四千三百三十五元  大華航空股份有限公司
十三、 同年七月十八日       一萬零二百三十元  國華航空股份有限公司台中水湳
十四、 同年七月十八日       四千四百八十五元  大華航空股份有限公司
十五、 同年七月十九日       四千三百三十五元  大華航空股份有限公司
十六、 同年七月二十一日     四千三百三十五元  大華航空股份有限公司
十七、 同年七月二十二日     四千三百三十五元  大華航空股份有限公司
十八、 同年七月二十六日     一萬一千八百五十元國華航空股份有限公司台中水湳
十九、 同年七月二十六日五千一百十五元    大華航空股份有限公司
二十、 同年七月二十九日     一萬零二百三十元  國華航空股份有限公司台中水湳
二一、 同年七月三十一日     一萬零二百三十元  國華航空股份有限公司台中水湳
二二、 同年七月三十一日     一千零二十三元    大華航空股份有限公司
二三、 同年七月三十一日     五千二百零二元    大華航空股份有限公司
二四、 同年八月四日         一萬二千三百六十八元  大華航空股份有限公司
右正本證明與原本無異。
如不服本判決，應於送達後十日內向本院提出上訴狀 （須附繕本） ，上訴於台灣高
法院台中分院。
                                        書記官
中      華      民      國      八十九      年    五    月      三      日
附錄論罪科刑法條
刑法第三百三十九條第一項
意圖為自己或第三人不法之所有，以詐術使人將本人或第三人之物交付者，處五年以
下有期徒刑、拘役或科或併科一千元以下罰金。


司法院資訊處製作；財團法人民間司法改革基金會備份。
